福建金門地方法院刑事判決
111年度交易字第14號
公  訴  人  福建金門地方檢察署檢察官
被      告  莊天助


上列被告因過失傷害案件，經本院裁定交付審判（111年度聲判
字第2號）而視為提起公訴，被告於本院準備程序中就被訴事實
為有罪之陳述，本院改以簡式審判程序審理，判決如下：
    主  文
莊天助犯過失傷害罪，處拘役伍拾日，如易科罰金，以新臺幣壹
仟元折算壹日。
    犯罪事實
一、莊天助於民國110年3月20日13時許，駕駛車牌號碼00-0000
    號自用小客車，在金門縣○○鎮○○路00號前路段，欲路邊臨時
    停車下車購物時，本應注意汽車於設有禁止臨時停車標線處
    （紅線）不得臨時停車，且於開啟車門時應注意其他車輛，
    並讓其先行，而依當時天候晴、日間自然光線、柏油乾燥路
    面、無缺陷、無障礙物，且視距良好之情形，並無不能注意
    之情事 ，竟疏未注意及此，貿然開啟該車車門，適有江詠
    翊騎乘車牌號碼000-0000普通重型機車，沿金門縣金城鎮民
    生路往金城車站方向直行，欲通過該處時，見狀已避煞不及
    ，莊天助開啟之駕駛座車門因而與江詠翊騎乘之普通重型機
    車發生碰撞，致江詠翊受有唇部、右側前臂、右側足部擦傷
    及右侧大腿擦、挫傷等傷害。
二、案經江詠翊訴由福建金門地方檢察署檢察官為不起訴處分及
    福建高等檢察署金門分屬檢察長駁回再議後，由江詠翊聲請
    交付審判，經本院裁定交付審判確定，視為已提起公訴。
　　理  由
一、被告所犯之罪，係死刑、無期徒刑、最輕本刑為3年以上有
    期徒刑以外之罪，其於準備程序就前揭被訴事實為有罪之陳
    述，經本院告知簡式審判程序之旨，並聽取其與公訴人之意
    見後，依刑事訴訟法第273條之1規定，裁定進行簡式審判程
    序，是本案之證據調查，依刑事訴訟法第273條之2規定，不
    受同法第159條第1項、第161條之2、第161條之3、第163條
    之1及第164條至第170條規定之限制，合先敘明。　　
二、上揭犯罪事實，業據被告於本院準備程序及審理中坦承不諱
    ；核與證人即告訴人江詠翊於警詢及偵查時之證述情節相符
    ；復有金門縣警察局金城分局道路交通事故當事人登記聯單
    、道路交通事故調查報告、道路交通事故調查表㈠、㈡、現場
    事故照片31張、舉發違反道路交通管理事件通知單、車號及
    所有人查詢表共4份、金門醫院診斷證明書(警卷16至36、43
    至47頁)在卷可稽。足認被告任意性之自白與事實相符，堪
    予採信。
三、按汽車臨時停車時，應依下列規定：三、設有禁止臨時停車
    標誌、標線處所不得臨時停車。汽車臨時停車或停車，汽車
    駕駛人或乘客開啟或關閉車門時，應遵守下列規定：三、應
    注意行人、其他車輛，並讓其先行。道路交通安全規則第11
    1條第1項第3款、第112條第5項第3款分別定有明文。經查，
    依卷附道路交通事故調查報告表㈠之記載及現場照片觀之，
    本案發生時天候晴、日間有自然光線、市區柏油道路、路面
    乾燥、無缺陷、無障礙物、視距良好，並無不能注意之情況
    ，而被告駕車行經該處臨時停車，未注意上開安全規則，不
    慎撞擊告訴人騎乘之機車，致使告訴人人、車倒地，肇致本
    件車禍，而違反前揭規定，其駕駛行為自有過失。而本件經
    送交通部公路總局臺北市區監理所金門縣區車輛行車鑑定會
    鑑定結果，亦認：被告駕駛自用小客車，在設有禁止臨時停
    車標線處，開啟車門時，疏未注意左後方來車讓其先行，為
    肇事原因。告訴人駕駛普通重型機車，難以預防，無肇事因
    素等語；有該會110年8月25日函及鑑定意見書附卷可查(見
    偵卷第17至20頁)，亦與本院為相同認定，足徵被告之行為
    確有過失無誤，而告訴人受有如犯罪事實欄所示之傷害，有
    前開診斷證明書可佐，故被告過失駕駛行為與告訴人
    之傷害結果間，顯具有相當因果關係甚明。綜上，本案事
    證已臻明確，被告犯行洵堪認定，應依法論科。
四、核被告所為，係犯刑法第284條前段之過失傷害罪。爰審酌
    被告臨時停車下車前，本應注意左後方來車並禮讓其先行，
    卻未注意逕行打開車門，告訴人難以預防，致生本件車禍，
    造成告訴人受傷，兼衡被告過失行為對告訴人造成之傷勢、
    告訴人就本件車禍發生無過失，及被告於肇事後停留在車禍
    現場，且於有偵查權限之機關或公務員知悉其犯行前，在員
    警據報前往現場處理時，當場承認為肇事人，並接受裁判，
    有道路交通事故肇事人自首情形紀錄表在卷可查（警卷39頁
    ），合於自首之要件，爰依刑法第62條前段減輕其刑。另審
    酌被告雖與告訴人達成和解，現強制執行被告薪資中，告訴
    人尚未撤回本件刑事告訴，暨被告在酒廠擔任技術工、國中
    畢業之教育程度、家境勉持之生活狀況等一切情狀，量處如
    主文所示之刑，併諭知易科罰金折算標準。　　
五、依刑事訴訟法第273條之1第1項、第299條第1項前段，刑法
    第284條前段、第62條前段、第41條第1項前段，刑法施行法
    第1條之1第1項，判決如主文。
本案經檢察官陳沛臻到庭執行職務。
中　　華　　民　　國　　111 　年　　11　　月　　15 　日
　　　　　　　　　刑事第二庭    法　官　黃建都
以上正本證明與原本無異。
如不服本判決應於收受判決後20日內向本院提出上訴書狀，並應
敘述具體理由；其未敘述上訴理由者，應於上訴期間屆滿後20日
內向本院補提理由書（均須按他造當事人之人數附繕本）「切勿
逕送上級法院」。
　　　　　　　　　　　　　　　　書記官　張梨香
中　　華　　民　　國　　111 　年　　11　　月　 15 　日
附錄本案論罪科刑法條全文
刑法第284條：
因過失傷害人者，處6月以下有期徒刑，拘役或500元以下罰金，
致重傷者，處1年以下有期徒刑，拘役或500元以下罰金。